臺灣高等法院刑事裁定
110年度聲字第3950號
聲  請  人  臺灣高等檢察署檢察官
受  刑  人  洪嘉秀




上列聲請人因受刑人數罪併罰有二裁判以上，聲請定其應執行之
刑（聲請案號：臺灣高等檢察署110年度執聲字第1780號），本
院裁定如下：
    主  文
洪嘉秀犯如附表所示各罪所處之刑，應執行有期徒刑壹年拾月。
    理  由
一、聲請意旨略以：上列受刑人即被告洪嘉秀（下稱受刑人）因
    違反毒品危害防制條例等數罪，先後經判決確定如附表，應
    依刑法第50條第1項第1款、第2項、第53條、第51條第5款規
    定，定其應執行之刑，爰依刑事訴訟法第477條第1項聲請裁
    定等語。
二、按裁判確定前犯數罪者，併合處罰之，但得易科罰金之罪與
    不得易科罰金之罪，不在此限；前項但書情形，受刑人請求
    檢察官聲請定應執行刑者，依第51條規定定之；數罪併罰，
    有二裁判以上，依第51條之規定，定其應執行之刑；數罪併
    罰，分別宣告其罪之刑，宣告多數有期徒刑者，於各刑中之
    最長期以上，各刑合併之刑期以下，定其刑期，但不得逾30
    年，刑法第50條第1項但書第1款、第2項、第53條及第51條
    第5款定有明文。準此，如受刑人所犯之數罪中有原得易科
    罰金之罪者，因與他罪合併定執行刑，於裁判前所犯數罪兼
    有得易科罰金、不得易科罰金之罪混合時，應繫乎受刑人之
    請求與否，而非不問其利益與意願，一律併合處罰之。又按
    數罪併罰中之一罪，依刑法規定得易科罰金，若因與不得易
    科之他罪併合處罰結果而不得易科罰金時，原所易科部分所
    處之刑，自亦無庸為易科折算標準之記載，此經司法院大法
    官會議釋字第144號解釋甚明。另按法律上屬於自由裁量之
    事項，有其外部性界限及內部性界限，並非概無拘束，依據
    法律之具體規定，法院應在其範圍選擇為適當之裁判者，為
    外部性界限；而法院為裁判時，應考量法律之目的，及法律
    秩序之理念所在者，為內部性界限；法院為裁判時，二者均
    不得有所踰越。在數罪併罰，有二裁判以上，定其應執行之
    刑時，固屬於法院自由裁量之事項，然仍應受前揭外部性界
    限及內部性界限之拘束（最高法院94年度台非字第233號判
    決意旨參照）；而刑事訴訟法第370條第2項規定：「前項所
    稱刑，指宣告刑及數罪併罰所定應執行之刑。」已針對第二
    審上訴案件之定應執行之刑，明定有不利益變更禁止原則之
    適用，而分屬不同案件之數罪併罰，倘一裁判宣告數罪之刑
    ，曾經定其執行刑，再與其他裁判宣告之刑定其執行刑時，
    在法理上亦應同受此原則之拘束，亦即另定之執行刑，其裁
    量所定之刑期，不得較重於前定之執行刑加計後裁判宣告之
    刑之總和（最高法院103年度第14次刑事庭會議決議可供參
    考）。至受刑人犯應併合處罰之數罪，經法院以判決或裁定
    定其數罪之應執行刑確定者，該數罪是否執行完畢，均係以
    所定之應執行刑全部執行完畢為斷，其在定應執行刑之前已
    先執行之有期徒刑之罪，因嗣後與他罪合併定應執行刑，而
    由檢察官換發執行指揮書執行應執行刑者，其前已執行之有
    期徒刑部分，僅應予扣除，不能認為已執行完畢，非謂即不
    符數罪併罰要件，合先敘明。
三、經查，受刑人因違反毒品危害防制條例等數罪，分別經臺灣
    新北地方法院、臺灣桃園地方法院及本院判處如附表編號1
    至7所示之刑，均經確定在案，此有上開各判決、本院被告
    前案紀錄表存卷可佐（聲請書附表編號5之罪之「犯罪日期
    」誤載為民國109.01.04、「是否為得易科罰金之案件」誤
    載為是，均應更正如下）。又上開如附表所示之數罪，其中
    有得易科罰金之罪（附表編號1至4、7）與不得易科罰金之
    罪（附表編號5至6），固合於刑法第50條第1項但書第1款之
    規定，惟受刑人已於「臺灣桃園地方檢察署依102年1月23日
    修正之刑法第50條調查受刑人是否聲請定應執行刑調查表」
    上親自簽名捺印同意聲請定刑，有上開調查表附卷可參，則
    本件自應依刑法第50條第2項之規定，依同法第51條規定定
    其應執行刑。茲檢察官向最後事實審之本院聲請定其應執行
    之刑，本院審核認其聲請於法尚無不合，並審酌受刑人如附
    表各罪所示刑度之外部限制（總刑期為有期徒刑2年10月）
    ，附表編號1至4之罪前經臺灣桃園地方法院以109年度聲字
    第3429號裁定應執行有期徒刑1年，故此次應於有期徒刑2年
    6月以下定其應執行之刑，考量受刑人所犯附表編號1至7所
    示之罪均為施用毒品罪，其犯罪類型、行為態樣、動機均相
    同，責任非難重複程度較高，是就附表各罪為整體非難評價
    ，參酌受刑人於110年10月29日針對本件定執行刑陳述：「
    無意見」（見本院卷第89頁陳述意見狀），為貫徹前揭刑法
    量刑公平正義理念之內部限制，定其應執行之刑如主文所示
    。　　
四、至附表編號1至4所示之罪，受刑人業已於110年3月19日易科
    罰金執行完畢，惟本件附表編號1至4既與附表編號5至7所示
    之罪合於數罪併罰之要件，則其數罪併罰所定應執行之刑尚
    未全部執行完畢，仍應就附表編號1至7之數罪合併定其應執
    行之刑，僅係檢察官就已執行之附表編號1至4所示部分，於
    換發執行指揮書時，予以扣除，附此敘明。
據上論斷，應依刑事訴訟法第477條第1項，刑法第53條、第51條
第5款，裁定如主文。
中　　華　　民　　國　　110 　年　　11　　月　　15　　日
                    刑事第八庭  審判長法　官　陳世宗
                                      法　官　林呈樵
                                      法　官　吳勇毅
以上正本證明與原本無異。
如不服本裁定，應於收受送達後五日內向本院提出抗告狀。
                                      書記官  許家慧
中　　華　　民　　國　　110 　年　　11　　月　　16　　日
附表：
編號  1 2 3 罪名  施用第一級毒品罪 施用第二級毒品罪 施用第一級毒品罪 宣告刑  有期徒刑6月 有期徒刑2月 有期徒刑6月 犯罪日期  108/05/27- 108/05/28 108/05/27- 108/05/28 108/03/10 偵查（自訴）機關年度案號  新北地檢108年度毒偵字第4305號 新北地檢108年度毒偵字第4305號 桃園地檢108年度毒偵字第1578號 最後事實審 法院 新北地院 新北地院 桃園地院  案號 108年度簡字第6707號 108年度簡字第6707號 108年度審訴字第1854號  判決日期 108/12/12 108/12/12 109/04/23 確定判決 法院 新北地院 新北地院 桃園地院  案號 108年度簡字第6707號 108年度簡字第6707號 108年度審訴字第1854號  判決確定日期 109/01/31 109/01/31 109/05/27 是否為得易科罰金之案件  是 是 是 備註  桃園地檢109年度執助字第1937號 桃園地檢109年度執助字第1937號 桃園地檢109年度執字第13559號   編號1至4前經桃園地院以109年度聲字第3429號裁定應執行有期徒刑1年（已執畢）   

編號  4 5 6 罪名  施用第二級毒品罪 施用第一級毒品罪 施用第一級毒品罪 宣告刑  有期徒刑2月 有期徒刑8月 有期徒刑7月 犯罪日期  108/03/10 109/01/03 108/07/31 偵查（自訴）機關年度案號  桃園地檢108年度毒偵字第1578號 桃園地檢109年度毒偵字第3965號 桃園地檢108年度毒偵字第4423號 最後事實審 法院 桃園地院 本院 本院  案號 108年度審訴字第1854號 110年度上訴字第328號 109年度上訴字第4346號  判決日期 109/04/23 110/03/24 110/03/30 確定判決 法院 桃園地院 本院 本院  案號 108年度審訴字第1854號 110年度上訴字第328號 109年度上訴字第4346號  判決確定日期 109/05/27 110/04/21 110/04/28 是否為得易科罰金之案件  是 否 否 備註  桃園地檢109年度執字第13559號 桃園地檢110年度執字第5146號 桃園地檢110年度執字第6440號   編號1至4前經桃園地院以109年度聲字第3429號裁定應執行有期徒刑1年（已執畢）   

編號  7 以下空白  罪名  施用第二級毒品罪   宣告刑  有期徒刑3月   犯罪日期  108/07/31   偵查（自訴）機關年度案號  桃園地檢108年度毒偵字第4423號   最後事實審 法院 本院    案號 109年度上訴字第4346號    判決日期 110/03/30   確定判決 法院 本院    案號 109年度上訴字第4346號    判決確定日期 110/03/30   是否為得易科罰金之案件  是   備註  桃園地檢110年度執字第6441號